臺灣臺南地方法院臺南簡易庭民事判決　
 111年度南消小字第3號
原      告  陳姳仁  
被      告  林郁森即薇美美容美髮材料行



上列當事人間請求返還買賣價金事件，經本院臺南簡易庭於民國
111年2月14日言詞辯論終結，判決如下︰           
    主      文
一、原告之訴駁回。
二、訴訟費用新臺幣1,000元由原告負擔。
　　事實及理由
一、原告起訴主張：我於民國110年5月間以新臺幣（下同）1,80
    0元（下稱系爭款項）向被告購買1支寵物理髮器（下稱系爭
    理髮器），我有向被告表示我需要1支可以剃得動哈士奇的
    理髮器。當日回家使用後，我發現系爭理髮器有問題，完全
    剃不動哈士奇的毛，當日下午我就向被告反應並要求退款。
    被告堅持不退款，被告收回系爭理髮器後，把系爭款項改為
    溢收款，但我的訴求是退貨且退款，被告表示給我2個方案
    ，一是換購被告門市任何商品無期限，一是扣除被告進貨所
    支付的成本（共三款理髮器），但我只買一款，進銷貨的費
    用也不應該由消費者承擔。為此，爰依消費者保護法（下稱
    消保法）第19條及民法買賣規定提起本件訴訟，原告已解除
    系爭理髮器之買賣契約等語，並聲明：被告應給付原告1,80
    0元，及自起訴狀繕本送達翌日起至清償日止，按週年利率
    百分之5計算之利息。
二、被告則抗辯以：原告購買系爭理髮器後，使用幾天後來店向
    我反應狗狗的毛有剪好了，不過希望能夠換購更好的理髮器
    ，在損失1支全新的理髮器的狀況下，我還是答應原告的要
    求，並告知原告會提供2至3款更好的理髮器，等到原告的狗
    狗毛髮再次長好需要修剪時，再帶狗狗來店現場試剪換購，
    原告當場同意。110年11月30日原告來電告知狗狗已死亡，
    用不到理髮器了，要求我直接退款，我表示在扣除已進貨之
    3款理髮器寄回廠商的費用與匯款手續費後，系爭款項剩餘
    的金額再匯給原告，原告也同意，並於同年12月1日提供帳
    戶給我。但後來原告反悔堅持要我全額退還系爭款項，我在
    門市櫃台有公開張貼退換貨規定，電器產品一經使用後恕不
    退換，我已經善意提供解決方式給原告，但原告因為個人因
    素要求退還系爭款項，造成我蒙受損失等語，並聲明：㈠原
    告之訴駁回。㈡如受不利之判決，願供擔保請准宣告免為假
    執行。
三、得心證之理由：
　㈠原告主張有於110年5月間向被告購買系爭理髮器，後原告將
    系爭理髮器退還被告，被告迄未返還系爭款項給原告等事實
    ，已有原告所提出之兩造通訊軟體Line對話紀錄截圖等（本
    院卷第27至33頁）為證，且為被告所無爭執，是此部分事實
    自能先予認定。本件之爭點應為原告主張依據消保法第19條
    及民法規定解除系爭理髮器買賣契約，進而要求被告退還系
    爭款項有無理由？
　㈡系爭理髮器不適用消保法第19條規定：
　　按通訊交易或訪問交易之消費者，得於收受商品或接受服務
    後7日內，以退回商品或書面通知方式解除契約，無須說明
    理由及負擔任何費用或對價；通訊交易是指企業經營者以廣
    播、電視、電話、傳真、型錄、報紙、雜誌、網際網路、傳
    單或其他類似之方法，消費者於未能檢視商品或服務下而與
    企業經營者所訂立之契約；訪問交易是指企業經營者未經邀
    約而與消費者在其住居所、工作場所、公共場所或其他場所
    所訂立之契約，消保法第19條第1項前段、第2條第10、11款
    分別定有明文。基此，原告是親自前往被告門市締結系爭理
    髮器買賣契約，顯然非屬消保法所指之通訊交易或訪問交易
    ，當無消保法第19條第1項規定之解除權適用，原告此部分
    主張顯然是誤解法律規定自無可採。
　㈢原告主張依民法買賣規定解除系爭理髮器買賣契約並無理由
    ：
　⒈按物之出賣人對於買受人，應擔保其物依第373條之規定危險
    移轉於買受人時無滅失或減少其價值之瑕疵，亦無滅失或減
    少其通常效用或契約預定效用之瑕疵；買賣因物有瑕疵，而
    出賣人依前5條之規定，應負擔保之責者，買受人得解除其
    契約或請求減少其價金，民法第354條第1項本文、第359條
    本文分別定有明文。
　⒉查原告主張其於購買系爭理髮器時有告知需可供哈士奇使用
    ，惟被告抗辯：原告確實有說哈士奇狗狗要剪的，我就拿幾
    款動物用的理髮器讓原告選擇，寵物用的理髮器價差比較大
    ，我就推薦1支CP值比較高的，如果原告不能使用的話我們
    就同意她把系爭理髮器拿回來，我讓原告加價升值，但不同
    意退款，因為理髮器已經使用過等語（本院卷第77頁），並
    提出被告張貼於門市之退換貨規定（本院卷第65頁）為據，
    其上載明「所有售出的商品恕不退款；基於個人衛生理由，
    電器及髮片與飾品恕不退換」，於被告堅詞否認的情況下，
    原告自應就其購買系爭理髮器時，兩造有約明可以使用於原
    告所飼養之寵物此買賣契約預定效用之待證事實負擔舉證之
    責。惟原告所提出之前述Line對話紀錄中，被告從未表示同
    意原告使用系爭理髮器剪不動其寵物之毛時，可以無條件退
    款，是自不能僅憑原告一己之言即為有利原告之認定。
　⒊再者，原告亦未舉證證明系爭理髮器有何無法為通常使用之
    瑕疵存在，是縱然系爭理髮器不能供原告使用於其寵物，亦
    不必然不能夠供其他寵物使用。更何況，原告自陳於110年5
    月間購買系爭理髮器後當日即向被告要求退還系爭款項，然
    依據被告所提出之Line對話紀錄截圖（本院卷第65頁）顯示
    ：被告於110年5月8日傳訊原告「今天5月8號有溢收您理髮
    器＄1800元」、「再請你將毛小孩毛髮需要修剪時Line與我
    們聯繫待我們準備好再請您來店直接體驗喔！」，原告對此
    表示「ok」。之後直至110年11月30日，原告方再傳訊給被
    告「請問有查到資料了嗎？」，原告亦不爭執於110年5月9
    日至110年11月29日此段期間內其並未向被告要求退還系爭
    款項（本院卷第77頁），益證被告抗辯於原告退還系爭理髮
    器後，其提議讓原告以系爭款項加價購買門市其他理髮器，
    且獲得原告同意等情，應屬可信，堪認是原告於事後因其他
    原因反悔而要求退還系爭款項，否則衡之於常情，原告豈會
    於退還系爭理髮器後，長達逾半年未聯絡被告要求退款或採
    取法律行動，容任被告繼續保有系爭款項？
　⒋總此，原告主張依民法買賣規定解除系爭理髮器買賣契約並
    無理由。
四、綜上所述，原告依消保法第19條及民法買賣規定，主張解除
    系爭理髮器買賣契約，請求被告給付系爭款項以及法定遲延
    利息，並無理由，應予駁回。
五、本件事證已臻明確，兩造其餘攻擊、防禦方法及所提證據，
    經審酌後認均與判決結果不生影響，自無逐一論敘之必要，
    附此敘明。　
六、末按法院為訴訟費用之裁判時，應確定其費用額；訴訟費用
    ，由敗訴之當事人負擔，民事訴訟法第436條之19第1項、第
    78條定有明文。基此，爰依前述規定，確定訴訟費用額為1,
    000元（第一審裁判費），由原告負擔。　　　　　　
中　　華　　民　　國　　111 　年　　2 　　月　　25　　日
                  臺南簡易庭  法  官　廖建瑋
以上正本係照原本作成。　　　　　　　　　
如不服本判決，應於送達後20日內，向本院提出上訴狀並表明上
訴理由，如於本判決宣示後送達前提起上訴者，應於判決送達後
20日內補提上訴理由書（須附繕本）。
對於小額程序之第一審判決之上訴，非以其違背法令之理由，不
得為之。且上訴狀內應記載表明（一）原判決所違背之法令及其
具體內容。（二）依訴訟資料可認為原判決有違背法令之具體事
實者。若委任律師提起上訴者，應一併繳納上訴審裁判費，否則
本院得不命補正逕行駁回上訴。　　
中　　華　　民　　國　　111 　年　　2 　　月　　25　　日
                              書記官　鄭梅君